【裁判字號】    91,上易,31
【裁判日期】    920210
【裁判案由】    遷讓房屋
【裁判全文】
臺灣高等法院花蓮分院民事判決  九十一年度上易字第三一號
      上  訴  人  甲○○
      被  上訴人  國立台東高級中學
      法定代理人  乙○○
      訴訟代理人  李泰宏律師
右當事人間遷讓房屋事件，上訴人對於臺灣臺東地方法院八十九年度訴字第二四二號
中華民國九十年十二月二十六日第一審判決，提起上訴，本院判決如左：
      主  文
上訴駁回。
第二審訴訟費用由上訴人負擔。
      事  實
甲、上訴人方面：
  一聲明：
    (一)原判決第三項部分廢棄。
    (二)被上訴人應給付上訴人新台幣( 下同 )六十五萬三千元。
  二陳述及所用證據均引用原審判決書之記載。
乙、被上訴人方面：
  一聲明：如主文。
  二陳述及所用證據均引用原審判決書之記載。
      理  由
一本件被上訴人之法定代理人，經被上訴人聲請變更為林光輝，並承受訴訟，於法並
  無不合，合先明。
二本件上訴人於原審起(反)訴主張：上訴人在系爭宿舍居住管理已逾十五年之久，在
  此期間上訴人為保護宿舍、整理周遭環境及維持環境整潔，僱人清潔除草及搬運垃
  圾，以每月三千元計算，十五年來為被上訴人支出清潔費用超過五十四萬元，又為
  免除下雨天地上積水及宿舍漏水，在房舍前鋪設水泥地花費三萬零六百元，在旁邊
  加蓋鋁合金鐵皮小屋，花費八萬二千四百元，爰依無因管理之法律關係起訴請求，
  被上訴人應給付上訴人六十五萬三千元，被上訴人( 即反訴被告 )則以：系爭宿舍
  ，為報廢之校舍，被上訴人擬將之拆除改建，故上訴人主張伊在其上加工與管理云
  云，即或有之，但均對被上訴人無何利益，依法即無給付任何費用可言。
三按管理事物利於本人，並不違反本人明示或可得推知之意思者，管理人為本人支出
  必要或有益之費用，或負擔債務，或受損害時得請求本人償還其費用及自支出時起
  之利息，或清償其所負擔之債務，或賠償損害；又管理事務不合於前條之規定時，
  本人仍得享有因管理所得之利益，而本人所負前條第一項對於管理人之義務，以其
  所得之利益為限，民法第一百七十六條第一項、第一百七十條分別定有明文。上訴
  人雖主張：伊在系爭宿舍居住管理已逾十五年之久，在此期間為保護宿舍、整理周
  遭環境及維持環境整潔，僱人清潔除草及搬運垃圾，以每月三千元計算，十五年來
  為被上訴人支出清潔費用超過五十四萬元，又為免除下雨天地上積水及宿舍漏水，
  在房舍前鋪設水泥地花費三萬零六百元，在旁邊加蓋鋁合金鐵皮小屋，花費八萬二
  千四百元，依無因管理之法律關係起訴請求被上訴人應給付上訴人六十五萬三千元
  等語。然查本件上訴人業已自承其整修系爭房地，均係為自己所需（見原審九十年
  十二月十二日言詞辯論筆錄），而被上訴人辯稱：本件系爭土地收回後，係欲供建
  築新宿舍之用等語，亦據其提出上訴人所不爭執之聲明書為證，自堪信為真正。是
  上訴人既無為被上訴人管理系爭房地之意思，且不合於被上訴人明知或可得推知之
  意思，被上訴人又不主張享有利益，揆諸前開規定，上訴人前開主張於法尚有未洽
  。是上訴人依無因管理之法律關係，請求被上訴人給付六十五萬三千元，即無理由
  ，原審予以駁回，尚無不當。上訴意旨，仍執陳詞，求為廢棄，非有理由，應予駁
  回。
據上論結，本件上訴為無理由，依民事訴訟法第四百四十九條第一項、第七十八條，
判決如主文。
中      華      民      國    九十二    年      二     月       十      日
                                        審判長法官  吳  鴻  章
                                              法官  林  德  盛
                                              法官  黃  永  祥
右為正本係照原本作成。
本件不得再上訴。
                                        法院書記官  吳  家  瑩
中      華      民      國    九十二    年      二     月       十      日


司法院資訊處製作；財團法人民間司法改革基金會備份。
